【裁判字號】    95,上訴,416
【裁判日期】    950213
【裁判案由】    毒品危害防制條例
【裁判全文】
臺灣高等法院刑事判決                 95年度上訴字第416號
上  訴  人
即  被  告  甲○○
上列上訴人即被告因違反毒品危害防制條例案件，不服臺灣板橋
地方法院，94年度訴字第2637號，中華民國94年12月29日第一審
協商判決（起訴案號：臺灣板橋地方法院檢察署94年度毒偵字第
1192號），提起上訴，本院判決如下：
    主  文
上訴駁回。
    理  由
一、按除所犯為死刑、無期徒刑、最輕本刑3 年以上有期徒刑之
    罪或高等法院管轄第一審案件者外，案件經檢察官提起公訴
    或聲請簡易判決處刑，於第一審言詞辯論終結前或簡易判決
    處刑前，檢察官得於徵詢被害人之意見後，逕行或依被告或
    其代理人、辯護人之請求，經法院同意，就被告願受科刑之
    範圍或願意接受緩刑之宣告於審判外進行協商，經當事人雙
    方合意且被告認罪者，由檢察官聲請法院改依協商程序而為
    判決。又依本編協商程序所為之科刑判決，不得上訴。但有
    刑事訴訟法第455條之4第1項第1款「有前條第2 項之撤銷合
    意或撤回協商聲請者」、第2 款「被告協商之意思非出於自
    由意志者」、第4款「被告所犯之罪非第455條之2第1項所定
    得以聲請協商判決者」、第6 款「被告有其他較重之裁判上
    一罪之犯罪事實者」、第7 款「法院認應諭知免刑或免訴、
    不受理者」之情形之一，或協商判決違反同條第2 項「法院
    為協商判決所科之刑，以宣告緩刑、2 年以下有期徒刑、拘
    役或罰金為限」之規定者，不在此限。對於前項但書之上訴
    ，第二審法院之調查以上訴理由所指摘之事項為限。又第二
    審法院認為上訴有第362 條前段（上訴不合法律上之程序等
    ）之情形者，應以判決駁回之，同法第455之2第1項第1款、
    第455條之10第1、2項、第455條之11準用第367 條分別定有
    明文。
二、被告上訴意旨略以：本案協商時，法院曾提醒協商雙方被告
    犯行有新舊法比較適用問題，比較結果應以舊法規定對被告
    較為有利，且依修正前毒品危害防制條例第24條規定於強制
    戒治之執行，檢察官認為無執行刑之必要者，得聲請法院裁
    定免其刑之執行，為此提起上訴云云。
三、經查被告提起上訴之理由，核與上開協商判決後得提起上訴
    之例外規定不合，其上訴為違背法律上之程式，依法應予駁
    回。並不經言詞辯論為之。
據上論斷，應依刑事訴訟法第372條、第455條之11第1 項準用第
367條，判決如主文。
中    華    民    國    95    年    2     月    13    日
                  刑事第一庭審判長法  官  蔡 長 溪
                                  法  官  林 俊 益
                                  法  官  陳 春 秋
以上正本證明與原本無異
不得上訴。
                                  書記官  李 家 敏
中    華    民    國    95    年    2     月    15    日


司法院資訊處製作；財團法人民間司法改革基金會備份。
